最高法院刑事裁定　　　　　　　　　　　　　　　　八十七年度台抗字第二六六號
　　抗　告　人　甲○○
右抗告人因偽造文書案件，不服台灣高等法院中華民國八十七年五月八日駁回聲請再
審之裁定（八十七年度聲再字第二二六號），提起抗告，本院裁定如左：
    主  文
抗告駁回。
    理  由
本件原裁定以，抗告人即聲請人甲○○（下稱聲請人）在原審之聲請再審意旨略以：
聲請人於判決確定後，始知洪英全於民國七十七年購買房屋，七十九年車禍去世，地
主黃建智與建商嵩高公司發生糾紛，嗣與廉豐公司合作，又生糾紛，致無法取得所有
權。直至八十四年，由地主與建商張清豐協議，由張某暫時取得所有權。故洪英全之
繼承人陳香起訴移轉所有權，訴訟中和解，於八十五年一、二月間，陳香始取得所有
權。嗣於同年三月間，陳香始以洪英全生前己售房屋予聲請人而移轉登記予聲請人，
債權並非虛假，該屋已移轉乃新證據，且應傳陳增溥、黃建智云云，提出房屋合建契
約書、協議書、廉豐公司登記事項卡、和解筆錄、陳香於八十五年三月九日出具同意
書影本各一份為證。惟按刑事訴訟法第四百二十條第一項第六款所謂發見確實之新證
據，係指就新證據之本身形式上觀察，毋須經調查程序，顯然可認為足以動搖原確定
之判決者而言。經查原確定判決論處聲請人以連續行使偽造私文書，足以生損害於公
眾及他人罪刑。乃因聲請人在台灣台北地方法院送達證書上偽造洪英全之署押，並盜
用其印章，又先後偽造聲請狀、委任狀，呈報狀、補正狀、聲明狀、聲明異議狀、抗
告狀，且持以行使之犯行（詳原判決所載）。聲請人請求傳訊陳增溥、黃建智及提出
房屋合建契約書、協議書、廉豐公司登記事項卡、和解筆錄影本為證，均須經調查程
序，且非顯然可認為足以動搖原確定之判決，依首開說明，非屬所謂確實之新證據。
至於陳香（洪英全之繼承人）於八十五年三月九日出具同意書乃在原法院於八十五年
一月十二日判決之後所書立，並非當時已存在而發現在後之證據，又非不須經調查之
確實新證據，亦不足以使原確定判決發生動搖。聲請人據以聲請再審，核無理由，因
依刑事訴訟法第四百三十四條第一項之規定，裁定駁回之。經核於法尚無違誤。抗告
意旨，就其所提之所謂新證據，究竟如何足以動搖原確定判決，並未具體指明。徒執
陳詞，任意指摘原裁定不當，非有理由，應予駁回。
據上論結，應依刑事訴訟法第四百十二條，裁定如主文。
中      華      民      國    八十七    年      七      月    二十三    日
                              最高法院刑事第六庭
                                  審判長法官  黃  劍  青
                                        法官  劉  敬  一
                                        法官  林  增  福
                                        法官  邵  燕  玲
                                        法官  張  清  埤
      右正本證明與原本無異
                                              書  記  官
中      華      民      國    八十七    年      七      月    二十九    日
